【裁判字號】    92,易,1676
【裁判日期】    920620
【裁判案由】    家暴傷害
【裁判全文】
臺灣板橋地方法院刑事判決                        九十二年度易字第一六七六號
    公  訴  人  臺灣板橋地方法院檢察署檢察官
    被      告  甲○○
右列被告因違反家庭暴力防治法等案件，經檢察官提起公訴（九十二年度偵字第四四
八四號），本院判決如左：
    主  文
甲○○連續違反法院依家庭暴力防治法第十三條第二項所為之不得對於乙○○實施家
庭暴力之民事通常保護令裁定，處有期徒刑肆月，如易科罰金，以參佰元折算壹日。
緩刑貳年，緩刑期內付保護管束，並禁止對乙○○實施家庭暴力行為。
    事  實
一、甲○○與乙○○係夫妻關係，二人間具有家庭暴力防治法第三條第一款所規定之
    家庭成員關係。甲○○明知其曾因對乙○○實施家庭暴力行為，經本院家事法庭
    於民國九十一年十一月二十日以九十一年度家護字第一一三四號核發民事通常保
    護令（該保護令之有效期間為九個月），裁定令其不得對乙○○實施身體或精神
    上不法侵害之行為，亦不得直接或間接對乙○○為騷擾之聯絡行為，竟仍基於傷
    害及違反上開民事通常保護令之概括犯意，於九十二年二月十四日，在臺北縣新
    莊市○○街三十九號之三，四樓住處，掌摑乙○○臉頰，致乙○○受有左臉頰挫
    傷紅腫及左頸挫傷紅腫之傷害，而違反上開禁止實施家庭暴力行為及騷擾行為。
    復於九十二年二月二十一日零時三十分許，在臺北縣新莊市○○路○段八十五號
    前，因細故與乙○○發生拉扯，致乙○○倒地並受有左下肢前緣挫傷腫約三乘以
    三公分之傷害，而違反上開禁止實施家庭暴力行為及騷擾行為。
二、案經被害人乙○○訴由臺北縣政府警察局新莊分局報告臺灣板橋地方法院檢察署
    檢察官偵查起訴。
    理  由
一、右揭事實，業經被告甲○○迭於警詢時、檢察官偵查中及本院審理時供承不諱，
    核與告訴人即被害人乙○○於檢察官偵查中及本院審理時所指述之情節相符，並
    有本院九十一年度家護字第一一三四號民事通常保護令、行政院衛生署臺北醫院
    診斷證明書二紙、乙○○之中華民國身心障礙手冊一紙附卷可稽。至被告雖於本
    院審理時辯稱：九十二年二月二十一日，在臺北縣新莊市○○路○段八十五號，
    伊只是用身體去擋乙○○，不讓乙○○坐計程車，伊沒有拉住乙○○云云。惟查
    ，被告所為之該次家庭暴力及騷擾行為，業據告訴人指述：「他有推我，當時我
    腳會痛（下雨天就會痛）他不讓我上計程車，一直拉我，我（右手、右腳中度肢
    障）站不穩，就跌倒受傷」等語明確，矧被告既自承有「用身體去擋乙○○，不
    讓乙○○坐計程車」之情形，足見告訴人之跌倒受傷與其阻擋行為有相當因果關
    係。被告空言否認所為之上開辯解，尚無足採。事證明確，被告之犯行應堪認定
    。
二、按家庭暴力防治法所稱之家庭暴力，謂家庭成員間實施身體或精神上不法侵害之
    行為，該法第二條第一項定有明文。核被告所為，係犯家庭暴力防治法第五十條
    第一款（起訴書漏載第一款）之違反法院所為之禁止實施家庭暴力行為之民事通
    常保護令罪、同法第五十條第二款之違反法院所為之禁止騷擾行為之民事通常保
    護令罪、刑法第二百七十七條第一項傷害罪。公訴人就被告所為違反法院所為之
    禁止騷擾行為之民事通常保護令部分雖漏未起訴，本院認此部分與本案論罪科刑
    （即已起訴）部分有想像競合犯之裁判上一罪關係，亦為起訴之效力所及，本院
    應併予審理，附此明。其先後二次上開之犯行，均時間緊接，罪名相同，顯係
    基於概括犯意而為，均應各依連續犯之規定論以一罪，並加重其刑。被告以一行
    為同時觸犯上開三罪名，為想像競合犯，應從一重之違反法院所為之禁止實施家
    庭暴力行為之民事通常保護令罪處斷。爰審酌被告並無前科，有臺灣板橋地方法
    院檢察署刑案資料查註紀錄表及臺灣高等法院被告全國前案紀錄表各一份附卷可
    稽，兼衡其智識程度、生活狀況，被告因失業在家，而與被害人因細故發生爭吵
    ，進而對被害人為本件之犯行，其犯罪之動機、目的、手段、次數、犯罪所生之
    危害及犯罪後坦承犯行之態度等一切情狀，量處如主文所示之刑，並諭知易科罰
    金之折算標準，以示懲戒。又被告前未曾受有期徒刑以上刑之宣告，業如前述，
    其因一時失慮，偶罹刑典，經此偵審程序及刑之宣告等教訓後，當知警惕，應無
    再犯之虞，本院認所宣告之刑，以暫不執行為適當，爰併予宣告緩刑二年，以觀
    後效並啟自新。按犯家庭暴力罪或違反保護令罪而受緩刑之宣告者，在緩刑期內
    應付保護管束，並得命被告於緩刑保護管束期間內，遵守一定事項，家庭暴力防
    治法第三十條第一、二項定有明文，本件被告經本院家事法庭核發民事通常保護
    令後，仍有上開違反民事通常保護令之犯行，實有必要命被告於緩刑期內應付保
    護管束，使被告建立正確之法律觀念，且於緩刑付保護管束期間內，禁止對乙○
    ○實施家庭暴力行為，以達家庭暴力防治法為促進家庭和諧，防治家庭暴力行為
    及保護被害人權益之立法目的，並由地方法院檢察署執行檢察官及觀護人予以適
    當之督促落實。
據上論斷，應依刑事訴訟法第二百九十九條第一項前段，家庭暴力防治法第五十條第
一款、第二款、第三十條第一項、第二項第一款、第三款，刑法第十一條前段、第五
十六條、第二百七十七條第一項、第五十五條、第四十一條第一項前段、第七十四條
第一款，罰金罰鍰提高標準條例第一條前段、第二條，判決如主文。
本案經檢察官魏正杰到庭執行職務
中    華    民    國      九十二      年      六      月      二十      日
                                      臺灣板橋地方法院刑事第一庭
                                          法  官  楊  千  儀
右正本證明與原本無異。
如不服本判決，應於判決送達後十日內，向本院提出上訴狀。
                                          書記官  吳  河  東
中    華    民    國      九十二      年      六      月      二十      日
附錄本案論罪科刑法條全文
家庭暴力防治法第五十條
違反法院依第十三條、第十五條所為之下列裁定者，為本法所稱之違反保護令罪，處
三年以下有期徒刑、拘役或科或併科新臺幣十萬元以下罰金︰
一  禁止實施家庭暴力行為。
二  禁止直接或間接騷擾、接觸、通話或其他連絡行為。
三  命遷出住居所。
四  遠離住居所、工作場所、學校或其他特定場所。
五  命完成加害人處遇計畫：戒癮治療、精神治療、心理輔導或其他治療、輔導。
家庭暴力防治法第三十條
犯家庭暴力罪或違反保護令罪而受緩刑之宣告者，在緩刑期內應付保護管束。
法院為前項緩刑宣告時，得命被告於緩刑付保護管束期間內，遵守下列一款或數款事
項︰
一  禁止實施家庭暴力行為。
二  命遷出被害人之住居所。
三  禁止對被害人為直接或間接之騷擾、接觸、通話或其他聯絡行為。
四  命接受加害人處遇計畫：戒癮治療、精神治療、心理輔導或其他治療、輔導。
五  其他保護被害人或其特定家庭成員安全或更生保護之事項。
法院為第一項之緩刑宣告時，應即通知被害人及其住居所所在地之警察機關。
受保護管束人違反第二項保護管束事項情節重大者，撤銷其緩刑之宣告。
刑法第二百七十七條（普通傷害罪）
傷害人之身體或健康者，處三年以下有期徒刑、拘役或一千元以下罰金。
犯前項之罪因而致人於死者，處無期徒刑或七年以上有期徒刑；致重傷者，處三年以
上十年以下有期徒刑。
（罰金已依罰金罰鍰提高標準條例提高十倍）


司法院資訊處製作；財團法人民間司法改革基金會備份。
